臺灣臺北地方法院刑事判決
111年度審訴字第622號
公  訴  人  臺灣臺北地方檢察署檢察官
被      告  丘國泰


上列被告因傷害案件，經檢察官提起公訴（110年度調院偵字第1
004號），本院判決如下：
    主  文
丘國泰犯傷害罪，處拘役伍拾玖日，如易科罰金，以新臺幣壹仟
元折算壹日。
    事  實
一、丘國泰於民國110年10月12日上午6時18分許，在臺北市○○
    區○○○路0段000號麥當勞台北民生店門口，見姚惠群因拿取
    雨傘時不慎弄倒其放置於傘架上之安全帽，竟基於傷害之犯
    意，徒手毆打姚惠群左臉令姚惠群跌倒，並致姚惠群受有左
    臉部挫傷、左大腿輕微挫傷等傷害。
二、案經姚惠群訴由臺北市政府警察局松山分局報告臺灣臺北地
    方檢察署檢察官偵查起訴。
    理  由
壹、程序部分：
一、按法院認為應科拘役、罰金或應諭知免刑或無罪之案件，被
    告經合法傳喚無正當理由不到庭者，得不待其陳述逕行判決
    ，刑事訴訟法第306條定有明文。查被告丘國泰經本院合法
    通知，於111年9月27日審理期日無正當理由不到庭，有本院
    送達證書、刑事報到單、臺灣高等法院被告前案紀錄表等件
    （見本院卷第99、101至105頁）在卷可查。因本院認本案係
    應科拘役案件，爰依前揭規定，不待被告到庭陳述逕行判決
    。
二、次按被告以外之人於審判外之言詞或書面陳述，除法律有規
    定者外，不得作為證據；被告以外之人於審判外之陳述，雖
    不符刑事訴訟法第159條之1至第159條之4等條規定，而經當
    事人於審判程序同意作為證據，法院審酌該言詞陳述或書面
    陳述作成時之情況，認為適當者，亦得為證據；當事人、代
    理人或辯護人於法院調查證據時，知有第159條1項不得為證
    據之情形，而未於言詞辯論終結前聲明異議者，視為有前項
    之同意，刑事訴訟法第159條第1項、第159條之5分別定有明
    文。查被告就本判決所引用具傳聞性質之各項證據資料，並
    未曾敘明其對證據能力是否有所爭執，而本院進行審理期日
    ，被告經合法通知亦未到庭就證據能力部分陳述意見，業如
    前述，堪認被告未於本案言詞辯論終結前就傳聞證據之證據
    能力聲明異議。本院於審理期日依法踐行調查證據程序，檢
    察官就上開證據之證據能力均表示不爭執證據能力（見本院
    卷第108頁），復查無依法應排除證據能力之情形，依上開
    規定，均應有證據能力。
三、本判決所引之非供述證據，因與本案間有證據關連性，且查
    無事證足認有違背法定程序或經偽造、變造所取得之情事，
    並經本院依法踐行調查程序，本院審酌上開證據資料製作時
    之情況，尚無違法不當之瑕疵，亦認均有證據能力。　　
貳、實體部分：
一、認定犯罪事實所憑之證據及理由：
  ㈠訊據被告對於其有於前開時、地與告訴人姚惠群發生衝突等
    情坦承在卷，惟矢口否認有何傷害犯行，辯稱：當天告訴人
    的雨傘放在雨傘架，我安全帽放在雨傘架上面，我在門口看
    到告訴人拿雨傘的時候把我的安全帽弄到地板上，我就跟告
    訴人說：「先生先生你好，你的雨傘把我的安全帽用到地板
    上」，告訴人就回我：「乾你屁事」，然後告訴人就不理我
    ，早餐拿了就走，我去撿安全帽，告訴人就以為我要攻擊他
    ，就用背後撞我，把我撞到牆上，撞我撞到後面的玻璃門，
    我就站起來，然後告訴人可能就因為當天下雨地滑就滑倒，
    告訴人還要再撞我，我就用手抱著告訴人身體，問他還要撞
    嗎？告訴人就不高興說我打人。我有抱住告訴人，但我沒有
    打告訴人，是告訴人自己滑倒受傷云云。經查：
　⒈證人即告訴人於警詢時證稱：當時我放完安全帽後，被告仍
    不斷碎碎念，然後我與被告錯身要離開，被告就側面攻擊我
    左臉，並讓我重心不穩倒在地上等語（見偵卷第9至10頁）
    。復於偵查時結證稱：當天我雨傘放在傘架上，有一頂安全
    帽放在我傘上，我要抽傘時安全帽掉下來，被告就要我撿起
    來，我馬上撿起來後，被告就打了我一拳等語（見調院偵卷
    第21至22頁）。繼於本院審理時結證稱：我當時買完麥當勞
    要去雨傘架拿雨傘，有一個安全帽放在雨傘架上面，壓著我
    雨傘，我抽雨傘時安全帽就掉下來，我正要去撿安全帽時，
    後方就有人問我為什麼不撿安全帽，然後我把安全帽放回去
    ，轉頭被告就徒手打我左眼，我就在雨傘架前面跌倒，整個
    人摔下去等語（見本院卷第84至85頁）。
  ⒉經本院勘驗現場監視器錄影畫面結果：
　「錄影檔時間「00:00:09」，A欲從畫面中間之門離開麥當勞 
     時(紅圈處)，有另一人(下稱B、綠圈處)擋住其去路。
　  
　　錄影檔時間「00:00:11」，A與B在門口處有肢體接觸(籃框
    處)。
　　
　　錄影檔時間「00:00:14」，A、B兩人離去。
　　
　　由前開錄影畫面，可見有一人身形驟降，則該人顯係告訴人
    ，是被告有為阻擋告訴人離去，並為徒手攻擊之行為，甚為
    顯明。又告訴人係於案發後，經員警將其傷勢拍照（見偵卷
    第19頁），明確顯示告訴人之左臉頰受有傷害，再告訴人於
    案發後之同日上午6時43分許，即前往長庚醫療財團法人台
    北長庚紀念醫院接受急診治療，並經醫師診斷受有左臉部挫
    傷、左大腿輕微挫傷等傷害，亦有前開醫院110年10月12日
    之診斷證明書1份（見偵卷第15頁）在卷可參。足認告訴人
    之指訴係與卷內之客觀證據互核相符，應係事實，告訴人確
    有因被告徒手毆打而受有如診斷證明書上所載之傷害。
　⒊被告固以前詞為辯，惟由前揭之錄影畫面，均未見告訴人有
    以背後撞被告、撞到牆上、撞到後面的玻璃門等情，亦未見
    被告有抱住告訴人之舉，是被告所辯即與卷內之客觀證據不
    合，難以採信。
  ㈡綜上，本件事證明確，被告所辯並不足採，其所為之如事實
    欄所載之傷害犯行，應堪認定，應予依法論科。
二、論罪科刑：
  ㈠核被告所為，係犯刑法第277條第1項之傷害罪。
  ㈡爰審酌被告徒手毆打告訴人左臉，致告訴人受有傷害，所為
    實有不該，且犯後否認犯行，又未與告訴人和解，賠償告 
    訴人所受損害之犯後態度。兼衡被告之犯罪手段、造成之損
    害結果、自陳之教育程度及家庭經濟狀況（見偵卷第11頁）
    、告訴人表示之意見等一切情狀，量處如主文所示之刑，並
    諭知如主文所示易科罰金之折算標準，以示警懲。
據上論斷，應依刑事訴訟法第299條第1項前段、第306條，刑法
第277條第1項、第41條第1項前段，刑法施行法第1條之1第1項，
判決如主文。
本案經檢察官江貞諭提起公訴，檢察官吳春麗、李明哲到庭執行
職務。 
中　　華　　民　　國　　111 　年　　10　　月  　18　　日
　　　　　　　　　刑事第二十一庭  審判長法  官  程克琳
                                        法  官  王星富
                                        法  官  倪霈棻
上正本證明與原本無異。 
如不服本判決應於收受送達後20日內向本院提出上訴書狀，並應
敘述具體理由；其未敘述上訴理由者，應於上訴期間屆滿後20日
內向本院補提理由書（均須按他造當事人之人數附繕本）「切勿
逕送上級法院」。告訴人或被害人如對於本判決不服者，應具備
理由請求檢察官上訴，其上訴期間之計算係以檢察官收受判決正
本之日期為準。 因疫情而遲誤不變期間，得向法院聲請回復原
狀。
　　　　　　　　　　　　　　　　        書記官　蔡旻璋
中　　華　　民　　國　　111 　年　　10　　月　　18　　日
附錄本案論罪科刑法條：
中華民國刑法第277條
傷害人之身體或健康者，處5年以下有期徒刑、拘役或50萬元以
下罰金。
犯前項之罪，因而致人於死者，處無期徒刑或7年以上有期徒刑
；致重傷者，處3年以上10年以下有期徒刑。